Handschriften (Urkundensammlungen und Kopiare, Kanzleibücher, historiographische, personengeschichtliche und heraldische Quellen): Personengeschichtliche und heraldische Quellen
Hessisches Staatsarchiv Darmstadt Hessisches Staatsarchiv Darmstadt Postanschrift: Hessisches Staatsarchiv Darmstadt Haus der Geschichte Karolinenplatz 3 64289 Darmstadt Besuchsadresse: Hessisches Staatsarchiv Darmstadt Haus der Geschichte Karolinenplatz 3 64289 Darmstadt
- Handschriften (Urkundensammlungen und Kopiare, Kanzleibücher, historiographische, personengeschichtliche und heraldische Quellen): Personengeschichtliche und heraldische Quellen, ab 1248 - 1980; C 1 D; 6 m (ca. 100 Bände)
  - 1 Personengeschichtliche und heraldische Quellen
    - HEILIGES RÖMISCHES REICH: Sammlung genealogischer Nachrichten von adeligen Familien im Bereich des Heiligen Römischen Reiches, angelegt um 1650 von dem Mainzer Domherrn Georg Helwich, Band 4, enthaltend Familien der Buchstaben H bis K, mit zahlreichen kolorierten Wappen, Stammtafeln, Ahnenproben und älteren Aktenstücken, namentlich zu den Hattsteinischen Fehden, (1429-) [um 1650]; 79; Sachakte; Bodmann-Habel Nr. 42; Schreiben des Philipp v. Hattstein von 1430; Schreiben der Gebrüder Heinrich und Konrad v. Hattstein von 1429; Schreiben des Philipp v. Hattstein von 1429; Schreiben des Walther v. Kronberg von 1430 (mit Siegel); Schreiben des Grafen Philipp v. Nassau-Saarbrücken von 1429; Schreiben des Philipp v. Falkenstein-Münzenberg; Schreiben des Konrad d. J. v. Hattstein von 1432; Korrespondenzen der Gebrüder v. Hattstein mit Walther v. Kronberg von 1430; Vertrag zwischen dem Erzbischof Konrad von Mainz, dem Diether v. Isenburg-Büdingen, der Stadt Frankfurt u. a. sowie denen v. Hattstein um das Schloß Hattstein von 1433; Papierlibell, 2°, fester Pappeinband mit Pergamentüberzug, Lederschließen abgerissen, 426 Bl. (z. T. lose Blätter unterschiedlicher Größe), Bl. 70 aufgerollt beiliegend; Die Aktenstücke zu den Hattsteinischen Fehden (Bl. 67-75), jetzt entnommen zu Bestand E 12 Nr. 372/36; Spezialrepertorium Walther Möller von 1919; gedruckte Version des Registers siehe detailAction.action?detailid=v6859979
    - WIMPFEN im TAL, STIFT ST. PETER: Seelbuch des Ritterstifts St. Peter zu Wimpfen im Tal, nach einer Vorlage des 13. Jahrhunderts (LHB Darmstadt, Hs 2297) abgeschrieben 1647, [13. Jahrhundert], 1647; 19; Sachakte; Stift St. Peter, Wimpfen; Eintragungen über die Seelgerätstiftungen; Papierlibell, 2°, moderner Pappumschlag, 15 Bl.
      Wimpfen im Tal
    - MAINZ, ST. GANGOLF: Seelbuch des Stifts St. Gangolf in Mainz, angelegt um 1350, fortgeführt bis 1505, [um 1350] -1505; 31; Sachakte; Stift St Gangolf, Mainz; Register und Urkundenabschriften über die dem Stift zinspflichtigen Güter (Bl. 30v ff.); Urkunden des Schöffengerichts Ingelheim von 1396 (Bl. 30v-31, 34-34v); Eintragungen über Zinsen zu Assmannshausen, Badenheim, Bodenheim, Delkenheim, Diedenbergen, Harbach, Jugenheim (in Rheinhessen), Kastel, Massenheim, Mosbach bei Wiesbaden, Ober-Olm und Schierstein, Gülturkunde von Hochheimer Einwohnern von 1492 (Bl. 43-45v); Pergamentlibell, 4°, ursprünglich Holzdeckel, mit Leder überzogen, Messingbuckel und Lederschließen fehlen, erhalten nur Innenseiten der Holzdeckel (Handschriftenfragmente, wohl Teil von Statuten), darunter moderner Pappeinband, 47 Bl.
      Mainz:Stift St. Gangolf
      Ingelheim
      Assmannshausen
      Badenheim
      Delkenheim
      diedenbergen
      Harbach
      Massenheim
    - HEILIGES RÖMISCHES REICH, ADEL: Sammlung von Stammtafeln und genealogischen Notizen zu verschiedenen Adelsfamilien des Reiches, angelegt um 1740 durch Karl Philipp Heinrich Freiherr v. Greiffenclau zu Vollrads, Band 4, 76; Sachakte; Bodmann-Habel Nr. 57; Kolorierte Ahnenprobe (Pergamentblatt) des Bicken, Philipp Wilderich Freiherr v. (Bl. 19); Kolorierte Ahnenprobe(Pergamentblatt) des Greiffenclau zu Vollrad, Johann Philipps (Bl. 92); Kolorierte Ahnenprobe des Riedheim, Georg Albrecht v. (Bl. 306); Papierlibell, 2°, fester Pappeinband mit Pergamentüberzug und Lederschließen, 314 Bl. (z. T. einzelne Blätter unterschiedlicher Größe)
      Bicken, Philipp Wilderich Freiherr v.
      Greiffenclau zu Vollrad, Johann Philipp v.
      Riedheim, Georg Albrecht v.
    - NIEDER-MODAU: Auszüge und Register zu den beiden verlorenen ältesten Kirchenbüchern der Pfarrkirche zu Nieder-Modau für die Jahre 1650 bis 1807, hergestellt nach Abschriften des Ober-Modauer Lehrers Johannes Jung 1858, 1954; 52; Sachakte; Hessen, Staatsarchiv Darmstadt; Papierlibell, DIN A4, fester Pappeinband mit Lederrücken und Lederecken, 235 Bl.
      Nieder-Modau
      Jung, Johannes
      Ober-Modau
    - ... MAINZ, UNIVERSITÄT: Matrikel der Universität Mainz (Rationarium rectorale universitatis Moguntinae) Band I-III (ehemals Nr. 280), 1733-1789
      - MAINZ, UNIVERSITÄT: Matrikel der Universität Mainz ('rationarium rectorale universitatis Moguntinae') für die Jahre 1733 bis 1753, Band I, 1733-1753; 39; Sachakte; 280; Universität, Mainz; Papierlibell, 2°, fester Pappeinband mit Pergamentüberzug, Seidenschließen abgerissen, 185 Bl.
      - MAINZ, UNIVERSITÄT: Matrikel der Universität Mainz ('rationarium rectorale almae universitatis Moguntinae') für die Jahre 1767 bis 1784, Band II, 1767-1784; 40; Sachakte; 280; Universität, Mainz; Abschriften dreier Verfügungen Kurfürst Emmerich Josephs von 1767 (Bl. 2-4); Papierlibell, 2°, fester Pappeinband mit Pergamentüberzug (beschädigt), Seidenschließen abgerissen, 182 Bl.
        Emmerich Joseph (Mainz, Kurfürst)
      - MAINZ, UNIVERSITÄT: Matrikel der Universität Mainz mit Übersicht über die Einnahme von Matrikelgebühren für die Jahre 1786 bis 1789, Band III, 1786-1789; 41; Sachakte; 280; Universität, Mainz; Papierlibell, 2°, moderner Pappeinband, 34 Bl.